【裁判字號】    97,易,351
【裁判日期】    970218
【裁判案由】    竊盜等
【裁判全文】
臺灣臺中地方法院刑事判決          97年度易字第351號
公  訴  人  臺灣臺中地方法院檢察署檢察官
被      告  甲○○
            乙○○
上列被告等因竊盜等案件，經檢察官提起公訴（96年度偵字第22
199號、96年度偵字第23997號），本院依法獨任進行審判程序判
決如下：
    主  文
甲○○竊盜，累犯，處有期徒刑玖月；又竊盜，累犯，處有期徒
刑陸月；應執行有期徒刑壹年壹月。
乙○○收受贓物，處有期徒刑肆月，如易科罰金，以新臺幣壹仟
元折算壹日。扣案之機車鑰匙壹支，沒收。
    事  實
一、甲○○、乙○○素行均為不佳，甲○○前曾犯傷害非行、違
    反麻醉藥品管理條例、違反肅清煙毒條例、竊盜、偽造文書
    、侵占、違反動產擔保交易法等罪，其中於民國（下同）九
    十三年間所觸犯竊盜罪，經本院判處有期徒刑一年八月確定
    ，並於九十五年十月十八日因縮短刑期執行完畢；乙○○前
    曾犯違反麻醉藥品管理條例非行、竊盜、違反毒品危害防制
    條例等罪（均未構成累犯），詎均仍不知悔改。甲○○復分
    別意圖為自己不法之所有，而為下列犯行：
（一）、於九十六年六月七日上午六時許，在臺中市北屯區○○○路一四八號前，持自備之鑰匙，竊取丁○○所有之車
        牌號碼二七三一－ＬＮ號自小貨車。得手後，作為代步
        之用。嗣於同年七月十一日，經警尋獲前開自小貨車，
        並採集指紋送內政部警政署刑事警察局鑑定，而查悉上
        情。
（二）、於九十六年八月二日上午五時許，在臺中市○區○○路
        四段六號前，持自備之鑰匙，竊取丙○○所有之車牌號
        碼ＡＬＡ－四四○號重機車。得手後，作為代步之用。
二、另乙○○於九十六年八月二十九日中午十二時許，在臺中縣
    東勢鎮之果菜市場門口，明知甲○○所交付之上開車牌號碼
    ＡＬＡ－四四○號重機車係甲○○偷竊而來之贓物，竟基於
    收受贓物之犯意，加以收受，並作為代步之工具。嗣於同年
    九月五日下午十七時二十分許，經警在臺中縣東勢鎮○○街
    三六四巷底查獲，始悉上情，並扣得乙○○所有之機車鑰匙
    一支。
三、案經臺中市警察局第六分局及臺中縣警察局東勢分局分別報
    請臺灣臺中地方法院檢察署檢察官偵查起訴。
    理  由
一、按除簡式審判程序、簡易程序及刑事訴訟法第三百七十六條
    第一款、第二款所列之罪之案件外，第一審應行合議審判，
    刑事訴訟法第二百八十四條之一修正條文定有明文。本件被
    告所犯係屬刑事訴訟法第三百七十六條第一款所列之最重本
    刑為三年以下有期徒刑、拘役或專科罰金之罪，依法獨任進
    行審理程序，合先敘明。
二、訊據被告甲○○、乙○○等二人對於上揭事實均坦承不諱，
    核與被害人丁○○及丙○○分別於警詢及偵查中所指述之情
    節相符，並有扣案如事實欄所載之被告乙○○所有之機車鑰
    匙一支，及現場採證照片十二張、內政部警政署刑事警察局
    鑑驗書一份、失車紀錄查詢資料二紙、贓物認領保管單一紙
    暨現場照片二張等在卷足資佐證，足認被告甲○○、乙○○
    等二人自白，均核與事實相符，堪予採信，事證至臻明確，
    被告甲○○、乙○○等二人犯行均洵堪認定。
三、核被告甲○○所為，係犯刑法第三百二十條第一項之竊盜罪
    。被告乙○○所為，係犯刑法第三百四十九條第一項之收受
    贓物罪。被告甲○○所犯上開二次竊盜罪，犯意各別，犯罪
    構成要件不同，應予分論併罰。被告甲○○等前曾於九十三
    年間觸犯竊盜罪，經本院判處有期徒刑一年八月確定，並於
    九十五年十月十八日因縮短刑期執行完畢，此有台灣台中地
    方法院檢察署刑案資料查註紀錄表一份在卷可按，五年以內
    再故意犯本件有期徒刑以上之罪，為累犯，應依刑法第四十
    七條第一項規定加重其刑。爰審酌被告甲○○、乙○○等二
    人犯罪之動機、目的、手段、被告甲○○、乙○○等二人品
    行均為不佳，詳如前述，此有台灣台中地方法院檢察署刑案
    資料查註紀錄表二份在卷可按、所生危害及犯罪後被告甲○○、乙○○等二人均坦認罪愆，頗具悔意，然犯罪後迄今均
    仍未與被害人丁○○及丙○○達成民事和解，取得諒解等一
    切情狀，分別量處如主文所示之刑，被告乙○○部分並諭知
    易科罰金之折算標準，被告甲○○部分則定其應執行刑，以
    資懲儆。扣案之機車鑰匙一支為被告乙○○供犯罪所用之物
    ，且屬被告乙○○所有，爰依法併予宣告沒收之。
據上論斷，應依刑事訴訟法第二百九十九條第一項前段、第二百
八十四條之一、刑法第三百二十條第一項、第三百四十九條第一
項、第四十七條第一項、第五十一條第五款、第四十一條第一項
前段、第三十八條第一項第二款、刑法施行法第一條之一第一項
、第二項前段，判決如主文。
中    華    民    國    97    年    2     月    18    日
                        刑事第六庭    法  官  洪俊誠
以上正本證明與原本無異。
如不服本判決，應於判決送達後10日內向本院提出上訴狀，上訴
於臺灣高等法院臺中分院（應敘述具體理由並附繕本）。
上訴書狀如未敘述理由，應於上訴期間屆滿後20日內補提理由書
於本院。
                                      書記官  蕭榮峰
中    華    民    國    97    年    2     月    18    日
附錄論罪科刑實體法條文：
刑法第320條第1項：
意圖為自己或第三人不法之所有，而竊取他人之動產者，為竊盜
罪，處五年以下有期徒刑、拘役或五百元以下罰金。
（罰金部份業經刑法施行法第一條之一第二項前段提高30倍為新
台幣一萬五千元）
刑法第349條第1項：
收受贓物者，處三年以下有期徒、拘役或五百元以下罰金。
（罰金部份業經刑法施行法第一條之一第二項前段提高30倍為新
台幣一萬五千元）
刑法施行法第一之一條（95年06月14日修正）：
中華民國九十四年一月七日刑法修正施行後，刑法分則編所定罰
金之貨幣單位為新臺幣。
九十四年一月七日刑法修正時，刑法分則編未修正之條文定有罰
金者，自九十四年一月七日刑法修正施行後，就其所定數額提高
為三十倍。但七十二年六月二十六日至九十四年一月七日新增或
修正之條文，就其所定數額提高為三倍。


司法院資訊處製作；財團法人民間司法改革基金會備份。
